臺灣桃園地方法院刑事判決　　　　　　 100年度矚訴字第11號
公　訴　人　臺灣桃園地方法院檢察署檢察官
被　　　告　李培育
選任辯護人　林光彥律師
上列被告因業務過失致死案件，經檢察官提起公訴（99年度偵字
第26697 號），被告於準備程序中先就被訴事實為有罪之陳述，
經本院告以簡式審判之旨，並聽取當事人之意見後，本院合議庭
裁定行簡式審判程序，判決如下：
    主  文
李培育犯業務過失致死罪，處有期徒刑柒月。緩刑貳年。
    事  實
一、李培育為桃園航勤股份有限公司（下稱桃勤公司）操作員，
    負責駕駛電源車，係從事業務之人。於民國99年10月8日中
    午12時26分許，在桃園國際機場第二航廈D10 機坪，駕駛電
    源車欲倒車為日商日本航空股份有限公司（下稱日航公司）
    JL813 班次班機提供地面電源時，本應待桃勤公司耳機員秦
    學義（業經臺灣桃園地方法院檢察署檢察官為不起訴處分）
    以手勢通知後，遵循秦學義之指揮倒車進場，竟疏於注意，
    未待秦學義以手勢通知，即擅自倒車入場，致使當時在停機
    坪內之中華航空股份有限公司（下稱華航公司）修護員房慶
    誠閃避不及，而遭李培育所駕駛之上揭電源車撞倒及壓輾，
    因頭、胸、背部碾壓傷併顱骨破裂腦髓脫出及胸部鈍挫傷而
    創傷性休克死亡。
二、案經內政部警政署航空警察局移送桃園地方法院檢察署檢察
    官偵查起訴。
    理  由
一、本件被告李培育所犯竊盜罪，乃係死刑、無期徒刑、最輕本
    刑為3 年以上有期徒刑以外之罪，亦非高等法院管轄第一審
    案件，於準備程序進行中，被告李培育就被訴事實為有罪之
    陳述，經告知被告李培育簡式審判程序之旨，並聽取檢察官
    及被告李培育及其選任辯護人之意見後，本院合議庭裁定由
    受命法官進行簡式審判程序，是本件之證據調查，依刑事訴
    訟法第273 條之2 規定，不受同法第159 條第1 項、第161
    條之2 、第161 條之3 、第163 條之1 及第164 條至第170
    條規定之限制，合先敘明。
二、前揭犯罪事實，業據被告李培育迭於警詢、偵訊及本院審理
    中均坦承不諱，核與證人秦學義、譚台樹、李國保、曾康成
    之證述情節相符，並有行政院勞工委員會北區勞動檢查所10
    0 年2 月17日勞北檢綜字第1005004642號函暨所附中華航空
    股份有限公司修護工廠勞工房慶誠從事飛機停機線檢查作業
    時遭地面電源車撞擊致死災害檢查報告書、現場照片、道路
    交通事故現場圖、日本航空公司機務作業程序、桃園航勤機
    坪組工作說明書、日航桃園機場航機到達作業程序變更、臺
    灣桃園國際機場停機坪安全與管理規則、中華航空及日本航
    空航機進場相關程序、機坪組工作說明書、2010年10月8日
    日航JL813 航班亦外事件報告、相驗屍體證明書、相驗筆錄
    等件附卷可證，足認被告上揭任意性自白核與事實相符，當
    可採信。按動力裝備靠機作業時，應有人指揮並協助放置輪
    檔，遇有緊急狀況時，應立即高舉雙手快速交叉揮動示意停
    止；若無人指揮時，嚴禁單獨操作裝備靠機，機坪組工作說
    明書動力裝備一般規定第4 條定有明文（見臺灣桃園地方法
    院檢察署99年度偵字第26697 號卷第151 頁），本件被告於
    駕駛電源車倒車時，未待耳機員秦學義指揮即擅自倒車，以
    致肇事，其駕駛行為顯有過失。又被告因其過失行為，而導
    致被害人受傷死亡之構成要件結果之發生，該死亡結果顯可
    歸責於被告，堪認被告過失行為與被害人受傷死亡結果間，
    顯有相當因果關係。雖被害人房慶誠依中華航空及日本航空
    航機進場相關程序之規定，應待發動機關車、起落架輪檔檔
    妥後，始得開始執行檢查工作，卻疏未注意及此，提早進入
    停機坪，亦與有過失，惟仍無解於被告過失行為之認定。綜
    上，被告犯行洵堪認定。本案事證已經明確，應予依法論科
    。
三、核被告所為係犯刑法第276 條第2 項之業務過失致死罪。爰
    審酌被告因疏未注意耳機指揮員之倒車手勢即擅自倒車，造
    成無可回復之人命損失，導致被害人家屬之巨大痛苦，雖不
    可取，惟被告於肇事後迭於警詢、偵查、及本院審理中均自
    知事證明確而坦承犯行，並與被害人之妻吳玉霞、被害人之
    女房家彤以新臺幣（下同）4 百萬元達成和解及履行和解條
    件完畢，桃勤公司亦給予被害人之妻吳玉霞於桃勤公司任職
    之機會，足見被告悔意甚深，態度良好；另被告雖未能與被
    害人父母達成和解，然此係因被害人父母請求被告賠償1750
    萬元，而被告衡酌其經濟狀況後表示僅能負擔275 萬元，致
    和解未能成立（見本院矚訴字卷第28頁），堪認其仍有賠償
    被害人父母之誠意及悔悟之心，兼衡被害人房慶誠之過失程
    度、被告之智識程度、生活情況等一切情狀，量處如主文所
    示之刑，以示警懲。又被告前未曾受有期徒刑以上刑之宣告
    ，因一時疏忽，致罹刑典，經此刑之宣告後，應知警惕而無
    再犯之虞，本院因認暫不執行其刑為當，併予宣告緩刑2 年
    ，以啟自新，並觀後效。
據上論斷，應依刑事訴訟法第299 條第1 項前段、第273 條之1
第1 項，刑法第276 條第2 項、74條第1 項第1 款，刑法施行法
第1 條之1 第1 項、第2項前段，判決如主文。
本案經檢察官張聰耀到庭執行職務。
中    華    民    國  100     年    9     月    5     日
                  刑事第十二庭  法  官   陳 威 帆
以上正本證明與原本無異。
如不服本判決應於收受判決後10日內向本院提出上訴書狀，並應
敘述具體理由。其未敘述上訴理由者，應於上訴期間屆滿後20日
內向本院補提理由書( 均須按他造當事人之人數附繕本) 「切勿
逕送上級法院」。
                                書記官   吳 玉 蘭
中    華    民    國   100    年    9     月    6     日
附錄本案論罪科刑法條全文：
刑法第二百七十六條（過失致死罪）
因過失致人於死者，處二年以下有期徒刑、拘役或二千元以下罰
金。
從事業務之人，因業務上之過失犯前項之罪者，處五年以下有期
徒刑或拘役，得併科三千元以下罰金。